臺灣高等法院高雄分院民事裁定　　　　　 96年度抗字第209號
抗　告　人　台灣銀行股份有限公司
法定代理人　李勝彥
代　理　人　甲○○
複代理人　　丙○○
上列抗告人因與相對人乙○○間停止執行事件，對於民國96年6
月29日臺灣高雄地方法院96年度審聲字第466 號所為裁定提起抗
告，本院裁定如下：
    主  文
抗告駁回。
抗告程序費用新台幣壹仟元由抗告人負擔。
    事實及理由
一、抗告意旨略以：(一)系爭坐落高雄市苓雅區○○○段619 、61
    9 之1 、619 之2 、619 之4 、619 之5 地號等土地（下稱
    系爭土地）上未保存登記建物，係執行債務人彭宗堯出資興
    建，業經本院82年度重上更(七)字第7 號租佃爭議事件判決認
    定屬實，相對人主張係訴外人葉鴻信出資興建，自其受讓，
    並非事實；(二)系爭未保存登記建物，因未辦理所有權登記，
    抗告人縱使受讓自出資興建之人，亦無法取得所有權，而僅
    有事實上處分權，無足以排除強制執行之權利，其提起第三
    人異議之訴，顯無理由；(三)系爭建物僅為鐵皮棚架，縱使拆
    除，亦無難於恢復原狀之情；(四)系爭土地96年公告現值達新
    台幣（下同）4453萬1166元，抗告人已編列標售計劃，如停
    止執行，無法處分土地，將受有同額之損害，故酌定停止執
    行之擔保金額亦應為4453萬1166元。因認原裁定准予停止拆
    屋還地之執行程序或酌定之擔保金額均有不當，求予廢棄，
    駁回相對人停止執行之聲請等語。
二、經查，本件抗告人係持法院命訴外人彭宗堯拆屋還地之確定
    判決，聲請拆除系爭土地上之未保存登記建物（本院82年度
    重上更(七)字第7 號判決、最高法院84年度台上字第2332號判
    決；高雄地院94年執字第57677 號強制執行事件），經相對
    人以系爭未保存登記建物係其向原始出資興建人葉鴻信購買
    ，業由相對人取得所有權為由，對抗告人提起第三人異議之
    訴，並聲請供擔保停止該強制執行程序。按執行法院依據拆
    除房屋之執行名義，固可強制債務人拆除房屋，惟如應拆除
    之房屋未經保存登記，第三人對之主張有所有權，此際執行
    法院對於該房屋是否為第三人所有，並無實體審查權，且房
    屋拆除後，所有權即告消滅，如不許該第三人提起第三人異
    議之訴，以求實體之認定，則必無從救濟，故相對人對抗告
    人提起第三人異議之訴，程序上並無不合。
三、次按有提起異議之訴時，法院因必要情形，或依聲請定相當
    並確實之擔保，得為停止強制執行之裁定，強制執行第18條
    第2 項定有明文。依此規定，只須當事人提起異議之訴，在
    該異議之訴確定前，法院如認有必要，得依職權為停止執行
    之裁定；其在當事人願供擔保，聲請停止強制執行時，法院
    亦非不得依其聲請，定相當並確實之擔保，為停止強制執行
    之裁定。至該異議之訴實體上有無理由，則非法院於裁定停
    止強制執行時應予審酌之事項（最高法院93年度台抗字第72
    3 號裁判參照）。又法院依強制執行法第18條第2 項規定，
    以裁定命債務人供擔保後停止強制執行，其擔保金額之多寡
    應如何認為相當，原屬於法院職權裁量之範圍，如已斟酌債
    權人因停止執行所應受之損害，自非當事人所可任意指摘（
    最高法院92年度台抗字第574 號裁判參照）。相對人以系爭
    未保存登記建物為其所有，對抗告人提起第三人異議之訴，
    經原審法院以96年度審訴字第674 號第三人異議之訴事件受
    理中，尚未審結，有電話查詢紀錄可憑，則相對人在該事件
    判決確定前，聲請供擔保裁定停止拆屋還地之強制執行程序
    ，亦屬有據，原審准其所請，並無違誤，且原裁定於酌定擔
    保金額時，既已斟酌抗告人因停止執行不能收回利用土地可
    能遭受之損害，其擔保金額多寡，亦非當事人所得任意指摘
    。抗告人抗告意旨指稱相對人未取得系爭建物所有權、無停
    止執行之必要，及原裁定核定之擔保金額過低云云，為無理
    由，應予駁回其抗告。
據上論結，本件抗告為無理由，依強制執行法第30條之1 、民事
訴訟法第495 條之1 第1 項、第449 條第1 項、第95條、第78條
，裁定如主文。
中　　華　　民　　國　　96　　年　　10　　月　 2  　日
                            民事第一庭
                                審判長法官  黃金石
                                法      官  林健彥
                                法      官  謝肅珍
以上正本證明與原本無異。
如不服本裁定應於送達後10日內向本院提出再抗告狀（並按他造
當事人之人數附繕本），並繳納再抗告費新臺幣1,000 元。
再為抗告應以適用法規顯有錯誤為理由，並經本院之許可，該許
可以原裁定所涉及之法律見解具有原則上之重要性者為限，並委
任律師為代理人。
中　　華　　民　　國　　96　　年　　10　　月　 2  　日
                                書  記  官  蘇恒仁
附註：
抗告人之配偶、三親等內之血親、二親等內之姻親，或抗告人為
法人、中央或地方機關時，其所屬專任人員具有律師資格並經法
院認適當者，亦得為第三審代理人。
抗告人或其法定代理人具有律師資格者及前項情形，應於提起抗
告或委任時釋明之。
